---
title: "武汉市二手房数据分析"
author:
  - 魏勤伟
documentclass: ctexart
output:
  rticles::ctex:
    fig_caption: yes
    number_sections: yes
    toc: yes
---
```{r setup, include = FALSE,echo = FALSE}
knitr::opts_chunk$set(echo = FALSE,error = FALSE, warning = FALSE, message = FALSE,
                      out.width = "100%", split = FALSE, fig.align = "center")
#load library
library(tidyverse)
library(kableExtra)
library(lubridate)
library(scales)
library(plotly)
library(patchwork)
library(ggrepel)
library(showtext)
showtext_auto(enable = TRUE)
```

# 你的主要发现

- 发现1：并不是房间数量越多，房价就越高

- 发现2：武汉市房屋单价最大值比最小值高数十倍
  
- 发现3：房屋主要朝向虽然朝南最多，但朝西方向的单价最高
    

# 数据介绍

本报告**链家**数据获取方式如下：
    
报告人在2023年9月12日获取了[链家武汉二手房网站](https://wh.lianjia.com/ershoufang/)数据。
    
- 链家二手房网站默认显示100页，每页30套房产，因此本数据包括3000套房产信息；
    
- 数据包括了页面可见部分的文本信息，具体字段及说明见作业说明。

 **说明：**数据仅用于教学；由于不清楚链家数据的展示规则，因此数据可能并不是武汉二手房市场的随机抽样，结论很可能有很大的偏差，甚至可能是错误的。
    
```{r}
# 载入数据
lj<- read_csv("data/2023-09-12_cleaned.csv")

# 数据预处理
# 1.缺失值处理
# 1.1 统计各变量的缺失值情况
missing_value = is.na(lj)
# 初始化一个空向量来存储结果
is_na_result = c()
# 循环遍历列名
for(i in colnames(missing_value)){# 根据列名读取数据
  is_na_result <- append(is_na_result,c(key = i,value = sum(missing_value[,i])))
}
# 打印输出缺失值情况  
is_na_result
```
# 发现

- 发现1：directions2、property_height、property_style、near_subway、if_2y、has_key、vr这些字段均存在NA值，需要在后续分析中注意处理

# 数据概览

数据表（lj)共包括`r names(lj)`等`r ncol(lj)`个变量,共`r nrow(lj)`行。表的前10行示例如下：

```{r}
lj %>% 
  head(10) %>%
  kable(caption = "武汉链家二手房") %>% 
  kable_styling()
```

各变量的简短信息：
```{r}
glimpse(lj)
```

各变量的简短统计：
```{r}
summary(lj)
```

可以看到：

- 直观结论1:房屋主要朝向大部分为南或东南

- 直观结论2:大部分房子都是标称靠近地铁


# 探索性分析
## 变量1price_sqm(房屋单价）的数值描述与图形
```{r}
max_price_sqm=max(lj$price_sqm/10000)
min_price_sqm=min(lj$price_sqm/10000)
med_price_sqm=median(lj$price_sqm/10000)
mean_price_sqm=mean(lj$price_sqm/10000)
price_sqm_result <- paste(
  "武汉地区房屋单价情况分析，最高单价：",as.character(max_price_sqm),
  "最低单价：",as.character(min_price_sqm),
  "单价中位数：",as.character(med_price_sqm),
  "单价平均值：",as.character(mean_price_sqm)
  )
print(price_sqm_result)#输出分析结果
#利用直方图展示平均单价分布情况
ggplot(data = lj,mapping = aes(x=price_sqm/10000))+
  geom_histogram()+ labs(title = "平均单价分布情况", x = "平均单价（万元）", y = "数量")+
  theme(plot.title = element_text(family="Songti SC",size=10,hjust = 0.5)) #居中显示
```
发现

- 发现1：二手房最高单价与最低单价差距巨大，达到数十倍。
— 发现2：价格中位数小于均值，说明高价房屋数量大于低价房屋

## 变量2bedrooms(房间数)的数值描述与图形
```{r}
max_bedrooms=max(lj$bedrooms)
min_bedrooms=min(lj$bedrooms)
med_bedrooms=median(lj$bedrooms)
mean_bedrooms=mean(lj$bedrooms)
bedrooms_result <- paste(
  "武汉地区房屋房间数量情况分析，最大房间数：",as.character(max_bedrooms),
  "最小房间数：",as.character(min_bedrooms),
  "房间数中位数：",as.character(med_bedrooms),
  "房间数平均值：",as.character(mean_bedrooms)
  )
print(bedrooms_result)#输出分析结果
#利用条形图了解bedroom分布情况
ggplot(data = lj,mapping = aes(x = bedrooms))+
  geom_bar()+ labs(title = "房间数量分布情况", x = "房间数量（个）", y = "数量")+
  theme(plot.title = element_text(family="Songti SC",size=10,hjust = 0.5)) #居中显示
```

发现：

- 发现1：大部分房子房间数在2-3个
— 发现2：房屋数量大于5的房屋占比非常小

## 变量3 directions1(主要朝向) 的数值描述与图形
```{r}
#分组统计不同朝向的数量
directions1_result <- lj %>%
  group_by(directions1) %>%
  summarise(count_directions1 = table(directions1))
#输出不同朝向的数量结果
print(directions1_result)
#利用条形图展示不同朝向的分布情况
ggplot(data = lj,mapping = aes(x = directions1))+
  geom_bar()+ labs(title = "房屋朝向分布", x = "主要朝向", y = "数量")+
  theme(plot.title = element_text(family="Songti SC",size=10,hjust = 0.5)) #居中显示
```


发现：

- 发现1:绝大部分房型主要朝向为东南方向

- 发现2:各种朝向的房屋均价中位数差距不大，但极端值（均价偏高）中南朝向的较多，且离中位数差异最大

## 探索问题1：精装修价格与其他类型均价差异分析:

```{r}
lj_temp1 <- lj %>%
  group_by(decoration) %>%
  summarise(avg_ttl = mean(price_ttl),avg_sqm = mean(price_sqm/10000),avg_building_area = mean(building_area))
lj_temp1
#根据均价值绘制条形图
ggplot(lj_temp1,aes(x = decoration))+
  geom_bar(stat = "identity",aes(y = avg_sqm))+ labs(title = "装修类型对房屋均价差异分析折线图", x = "装修类型", y = "房屋均价")+
  theme(plot.title = element_text(family="Songti SC",size=10,hjust = 0.5)) #居中显示
```

#根据总价值绘制条形图
```{r}
ggplot(lj_temp1,aes(x = decoration))+
  geom_bar(stat = "identity",aes(y = avg_ttl))+ labs(title = "装修类型对房屋总价差异分析折线图", x = "装修类型", y = "房屋总价")+
  theme(plot.title = element_text(family="Songti SC",size=10,hjust = 0.5)) #居中显示
```

#根据总平均面积绘制条形图
```{r}
ggplot(lj_temp1,aes(x = decoration))+
  geom_bar(stat = "identity",aes(y = avg_building_area))+ labs(title = "装修类型对房屋总面积差异分析折线图", x = "装修类型", y = "房屋总面积")+
  theme(plot.title = element_text(family="Songti SC",size=10,hjust = 0.5)) #居中显示
```

发现：

- 发现1：通过上图我们可以显著发现精装修的房屋均价、总价均高于其他装修形式的房屋

- 发现2：毛胚房的平均建筑面积是所有类型中最高的

#探索问题2：分析bedrooms(房间数)与price_ttl（房屋总价）之间的关系
```{r}
bedrooms_result1 <- lj %>%
  group_by(bedrooms) %>%
  summarise(price_ttl = mean(price_ttl))
#输出房间数量与房屋总价之间关系结果
print(bedrooms_result1)
#利用散点图，分析房间数与房屋总价间趋势关系
ggplot(lj,aes(x = bedrooms))+
  geom_point(aes(y = building_area))+ labs(title = "房间数对房屋总价的影响分析", x = "房间数", y = "房屋总价")+
  theme(plot.title = element_text(family="Songti SC",size=10,hjust = 0.5)) #居中显示
```

发现：

- 发现1：在1-4个房间的房型中，平均房屋总价与房间数量整体呈正比，但6个以上的房间的房型总价未发现明显规律，可能是因为在本数据集中相关样本数量太少导致

- 发现2：绝大部分时候房间数量越大，房屋总价越高

## 探索问题3：directions1(主要朝向) 与price_sqm(平均房价)之间的关系
```{r}
directions1_result1 <- lj %>%
  group_by(directions1) %>%
  summarise(price_sqm = mean(price_sqm/10000))
#输出不同朝向房型的平均房价分析结果
print(directions1_result1)
#利用箱线图分析房屋朝向与房价之间的分布关系
ggplot(lj,aes(x = directions1))+
  geom_boxplot(aes(y = price_sqm))+ labs(title = "房屋朝向对房屋均价的影响分析", x = "房间数", y = "房屋均价")+
  theme(plot.title = element_text(family="Songti SC",size=10,hjust = 0.5)) #居中显示
```

发现：

- 发现1：朝西方向的房屋平均的单价最高

- 发现2：朝西北方向的房屋单价上四分位值与中位数较为接近，说明该方向上房间单价分布较为接近。

---

# 发现总结

用1-3段话总结你的发现。
通过运用数据分析工具对3000个二手房数据的分析，打破了我的一些固有印象，主要发现如下：
发现1：并不是房间数量越多，房价就越高
发现2：武汉市房屋单价最大值比最小值高数十倍，说明贫富差距还是很大的
发现3：房屋主要朝向虽然朝南最多，但朝西方向的单价最高，这个比较反直觉，需要进一步细化对朝西方向的房屋的抽样调查，了解为什么会这样